臺灣宜蘭地方法院刑事判決　　　　　　 100年度交易字第89號
公　訴　人　臺灣宜蘭地方法院檢察署檢察官
被　　　告　吳明華
上列被告因公共危險案件，經檢察官提起公訴（100年度偵字第1
737號），本院判決如下：
    主  文
吳明華犯不能安全駕駛動力交通工具罪，處拘役伍拾日，如易科
罰金，以新台幣壹仟元折算壹日。
    犯 罪 事 實
一、吳明華自民國100年3月22日晚間8時許起至10時許止，在宜
    蘭縣羅東鎮○○路某小吃部，與友人一同食用薑母鴨及飲用
    啤酒2、3杯，於當日晚間10時許飲宴結束，已達不能安全駕
    駛動力交通工具之程度，竟仍騎乘車牌號碼GYB-988號重型
    機車，至宜蘭縣羅東鎮○○路○段另名友人陳怡說住處，再
    行飲用啤酒5、6瓶。嗣於晚間11時40分許，騎車行經宜蘭縣
    羅東鎮○○路26巷30號前因不勝酒力而倒地，吳明華經送醫
    抽血檢查，測得血液中酒精濃度高達259mg/dL，換算為呼氣
    所含酒精濃度高達每公升1.29毫克。
二、案經宜蘭縣政府警察局羅東分局報請台灣宜蘭地方法院檢察
    署檢察官偵查起訴。
    理  由
一、按被告以外之人於審判外之言詞或書面陳述，除法律有規定
    者外，不得作為證據。又被告以外之人於審判外之陳述，雖
    不符合同法第159條之1至第159條之4之規定，但經當事人於
    審判程序同意作為證據，法院審酌該言詞陳述或書面陳述作
    成之情況，認為適當者，亦得為證據，刑事訴訟法第159條
    第1項及第159條之5第1項定有明文。本院以下所採用證人黃
    素真與林勇維於審判外之言詞陳述，當事人於本院審判期日
    中表示同意做為審理資料，本院審酌上開證據資料製作時之
    情況，尚無違法不當之瑕疵，亦認為以之作為證據應屬適當
    ，依刑事訴訟法第159條之5規定，認前揭證據資料均有證據
    能力，合先敘明。
二、訊據被告吳明華固坦承於100年3月22日晚間8時許起至10時
    許止，在宜蘭縣羅東鎮○○路某小吃部，飲用酒類（下稱第
    一段飲酒），其後即騎乘機車至宜蘭縣羅東鎮○○路○段242
    號2樓友人陳怡說住處，再行飲用啤酒5瓶（下稱第二段飲酒
    ）之事實，惟矢口否認有已不能安全駕駛動力交通工具之犯
    行，辯稱：伊在第一段飲酒後尚能安全駕駛動力交通工具，
    而於第二段飲酒後即牽機車走路回家，並未騎乘機車。嗣因
    不勝酒力倒地，伊並以手機撥打110報案云云。然查：
（一）被告於100年3月23日凌晨1時29分經抽血檢驗之結果，血
      液中酒精濃度高達259mg/dL，有羅東聖母醫院檢驗科乙醇
      檢驗報告1紙附卷可參。參考台灣省交通處88年車輛行車
      事故研討會論文集及中央警察大學交通學系暨交通管理研
      究所蔡中志教授所著酒精濃度與肇事率之關係，呼氣中酒
      精濃度達每公升0.85毫克者，其肇事率達50倍之多，是被
      告應已不能安全駕駛動力交通工具。
（二）被告於第一段飲酒後，隨即騎乘機車，其行為顯已觸法。
      又被告於第二段飲酒後，因不勝酒力於維揚路26巷30號前
      人車倒地，經路人黃素真發現後報警之事實，業據現場目
      擊證人黃素真於警詢及偵查中證述明確，且有宜蘭縣政府
      警察局指揮中心受理110報案紀錄單在卷可查。依宜蘭縣
      政府警察局指揮中心受理110報案紀錄單所示，報案之報
      案時間係於100年3月22日下午11時36分，該指揮中心並於
      100年3月22日下午11時37分通報羅東分局派員前往處理等
      情明確。而被告所提出之通話明細報表載明被告係於100
      年3月23日上午1時7分撥打110，顯見被告發生事故後之電
      話並非由被告撥打。被告辯稱伊如有騎車即不至於自行撥
      打電話報案等辯解，即無足採。
（三）被告又辯稱：伊於第二段飲酒後係牽車離開，並未騎車云
      云。惟查，證人即員警林勇維於偵查中證稱：伊詢問被告
      在維揚路巷口內的GYB-988號機車是否被告所騎乘，被告
      稱是等語。又經本院當庭勘驗錄影光碟，勘驗結果為：（
      光碟顯示2011/3/23 00：31：00秒起）員警詢問被告是否
      騎GYB-988這台，被告答：「對啊」，員警詢問被告：「
      幾點喝到幾點」，被告答：「我5點喝，騎到這而已」。
      ……（光碟顯示日期2011/3/23，時間00：32：51秒起）
      員警詢問被告：「今天你就是騎GYB-988這台？」被告答
      ：「對啊！988是我太太的車，是我騎的。」員警問：「
      剛剛你騎的嘛！」被告答：「嘿啊嘿啊（台語「是啊是啊
      」之意）！沒有啦，我違法，我就說我違法啦……（光碟
      顯示日期2011/3/23，時間00：35：08秒起）……被告問
      ：「抽血檢查就要罰錢了喔！」員警稱：「你就配合一下
      。」被告稱：「配合沒關係啦！其實…那個罰的我們都可
      以」等情，核與員警於偵查中之證述相符。且被告與員警
      談話時曾表示「大家都是公部門」、「麥博那麼硬（台語
      不要態度那麼硬之意）」、「打電話給在羅東派出所同學
      」等語，而圖循私免罰，苟被告確未騎車，僅係牽車，當
      不至不予辯駁，反而自稱違法等語，益見被告應為騎乘機
      車至維揚路26巷30號時，因不勝酒力而跌倒。被告雖於本
      院審理中辯稱：伊所稱「是我騎的」，是第一段飲酒，不
      是指第二段飲酒牽車的這一段云云，應為事後卸責之詞，
      不足採信。至證人陳怡說證稱伊見被告飲酒後牽車離開等
      語，僅證明被告離開其住處時之情形，不足以為被告有利
      之認定。
（四）此外，復有刑法第185條之3案件測試觀察紀錄表、道路交
      通事故調查報告表（一）、（二）、道路交通事故現場圖
      各1份及現場照片10幀在卷可查。事證明確，被告犯行應
      堪認定。
三、核被告所為，係犯刑法第185條之3之公共危險罪。爰審酌被
    告並無前科，素行尚佳，並衡以酒醉程度、其駕駛車輛對交
    通用路人安全所造成之影響，併生活狀況、智識程度及犯罪
    後否認犯行態度等一切情狀，量處如主文所示之刑，並諭知
    易科罰金之折算標準。公訴人求刑有期徒刑6月，尚嫌過重
    ，附此敘明。
據上論斷，依刑事訴訟法第299條第1項前段，刑法第185條之3，
第41條第1項前段，判決如主文。
本案經檢察官簡志祥到庭執行職務
中    華    民    國   100    年    10    月    3     日
                  刑事第四庭  法  官  謝佩玲
以上正本證明與原本無異。
如不服本判決應於收受送達後十日內向本院提出上訴書狀，並應
敘述具體理由；其未敘述上訴理由者，應於上訴期間屆滿後二十
日內向本院補提理由書(均須按他造當事人之人數附繕本)「切勿
逕送上級法院」。
                              書記官  李玉雲
中    華    民    國   100    年    10    月    4     日
附錄本案論罪科刑法條全文：
中華民國刑法第185條之3
服用毒品、麻醉藥品、酒類或其他相類之物，不能安全駕駛動力
交通工具而駕駛者，處1年以下有期徒刑、拘役或科或併科15萬
元以下罰金。